臺灣桃園地方法院民事裁定
111年度家調裁字第101號
聲  請  人  邱郁庭  

相  對  人  邱燕霞  
上列當事人間確認親子關係不存在事件，本院裁定如下：
    主  文
確認聲請人甲○○（民國00年0月0日生）與相對人乙○○（民國00年
0月0日生）間之親子關係不存在。
程序費用由相對人負擔。
    理  由
一、本件聲請意略以：聲請人甲○○係在印尼出生，因聲請人之生
    母郭惠萍從印尼過來臺灣尚未滿18歲，遂將聲請人報為其胞
    姊即相對人乙○○所生，並至戶政機關辦理戶籍登記，然兩造
    實無血緣關係，且經DNA鑑定確定在案，是該戶籍登記與真
    實血緣不符，足使聲請人與相對人之身分關係陷於不確定，
    現為使身分關係明確，兩造就彼此間親子關係不存在一節，
    均不爭執，爰依家事事件法第33條之規定，合意聲請法院為
    裁定等語。
二、相對人則以：對於鑑定報告沒有意見，同意依家事事件法第
    33條第1項之規定聲請為裁定等語。
三、按當事人就不得處分之事項，其解決事件之意思已甚接近或
    對於原因事實之有無不爭執者，得合意聲請法院為裁定；法
    院為前項裁定前，應參酌調解委員之意見及家事調查官之報
    告，依職權調查事實及必要之證據，並就調查結果使當事人
    或知悉之利害關係人有陳述意見之機會；當事人聲請辯論者
    ，應予准許；前2項程序，準用民事訴訟法第1編第2章第3節
    關於訴訟參加之規定，家事事件法第33條定有明文。查聲請
    人主張其與相對人無自然血統之聯繫，請求確認親子關係不
    存在，核屬不得處分之事項，惟兩造於111年9月21日經本院
    調解後，就本件原因事實即相對人乙○○非聲請人甲○○之親生
    母親一節並不爭執，且合意聲請法院為裁定，有本院訊問筆
    錄在卷可憑，爰適用上揭規定而為本件裁定。
四、經查，聲請人主張之前揭事實，業據聲請人提出聲請人出生
    證明、與郭惠萍之戶籍謄本、博微生物科技股份有限公司分
    子生物實驗室（下稱博微公司）DNA基因圖譜型別分析報告
    （下稱鑑定報告）等為證。又聲請人之戶籍登記資料，其母
    登記為相對人，然因兩造間確無血緣關係，業經博微公司鑑
    定無誤，是可由該子女、生母、生父或其他有利害關係之第
    三人，隨時提起確認親子關係不存在之訴，以除去其不實之
    親子關係。又查聲請人與第三人郭惠萍於111年9月12日前往
    採檢鑑定，而系爭鑑定報告略以：送檢註明為郭惠萍與甲○○
    之檢體，其相對應之各DNA型別均無不符，故不排除一親等
    直系親緣關係之機率為99.00000000%。CPI值＝000000000000
    .8 PP值＝0.0000000000等語，可認聲請人與郭惠萍間具一親
    等直系親緣關係，即聲請人之親生母親應係第三人郭惠萍，
    由此反證相對人乙○○非為聲請人之生母，因此相對人確係非
    聲請人之親生母親，應不存在真實之血緣關係，是聲請人主
    張其與相對人間親子血緣關係不存在一節，自可採信。從而
    ，聲請人提出本件聲請，於法洵屬有據，應予准許。
五、爰裁定如主文。
中　　華　　民　　國　　111 　年　　9 　　月　　26　　日
                   家事法庭     法  官　姚重珍
以上正本係照原本作成。
如對本裁定抗告須於裁定送達後10日內向本院提出抗告狀，並繳
納抗告費新臺幣1,000元。
中　　華　　民　　國　　111 　年　　9 　　月　　26　　日
                                書記官　王小萍